【裁判字號】    99,審訴,807
【裁判日期】    990830
【裁判案由】    毒品危害防制條例
【裁判全文】
臺灣高雄地方法院刑事判決             99年度審訴字第807號
公  訴  人  臺灣高雄地方法院檢察署檢察官
被      告  甲○○
上列被告因毒品危害防制條例案件，經檢察官提起公訴（99年度
毒偵字第830號），被告就被訴事實為有罪陳述，經本院告知簡
式審判程序之旨，並聽取公訴人及被告之意見後，合議庭裁定由
受命法官獨任依簡式審判程序審理，判決如下：
    主  文
甲○○施用第一級毒品，累犯，處有期徒刑柒月，扣案之第一級
毒品海洛因貳包（檢驗前淨重分別為零點零參捌公克、零點零貳
柒公克，檢驗後淨重分別為零點零貳捌公克、零點零壹柒公克）
、殘留有第一級毒品海洛因之殘渣袋參只，均沒收銷燬之。
    事  實
一、甲○○前於民國97年間，因施用毒品案件，經本院以97年度
    審毒聲字第56號裁定令入勒戒處所施以觀察、勒戒後，認無
    繼續施用毒品傾向，於97年4月23日執行完畢，由臺灣高雄
    地方法院檢察署檢察官以97年度毒偵字第1842號為不起訴處
    分確定。又因竊盜案件，經本院以97年度審簡字第949號、
    97年度審簡字第4550號判處有期徒刑3月、3月；另因妨害風
    化案件，經本院以97年度審訴字第2504號判處有期徒刑8月
    ，減為有期徒刑4 月，上開案件合併定應執行刑為有期徒刑
    9 月確定，於98年8 月31日易科罰金執行完畢。詎其猶不知
    悔改，竟基於施用第一級毒品海洛因之犯意，於99年1 月15
    日13時許取得第一級毒品海洛因後，於同日14時許在高雄市
    苓雅區○○○路22號10樓之3 住處內，以摻入香菸點燃吸食
    煙霧之方式，施用第一級毒品海洛因1 次。嗣於同年1 月16
    日上午7 時許，經警前往高雄市○○區○○街103 之3 號執
    行搜索時，扣得第一級毒品海洛因2 包（檢驗前淨重分別為
    0.038 公克、0.027 公克，檢驗後淨重分別為0.028 公克、
    0.017 公克）、殘留有第一級毒品海洛因之殘渣袋3 只，並
    採集其尿液送驗，結果呈嗎啡、可待因陽性反應，始悉上情
    。
二、案經高雄市政府警察局苓雅分局移請臺灣高雄地方法院檢察
    署檢察官偵查起訴。
    理  由
一、本件被告甲○○所犯為死刑、無期徒刑、最輕本刑為3年以
    上有期徒刑以外之罪，其於準備程序中就被訴事實為有罪之
    陳述，經本院告知簡式審判程序之旨，並聽取當事人意見後
    ，合議庭認宜進行簡式審判程序，爰依刑事訴訟法第273條
    之1第1項規定，裁定由受命法官獨任進行簡式審判程序，合
    先敘明。
二、上揭犯罪事實業據被告甲○○於警詢、偵查及本院審理中坦
    承不諱；復有第一級毒品海洛因2包、殘留有第一級毒品海
    洛因之殘渣袋3個扣案可憑；又其為警所採集尿液經送檢驗
    後結果呈嗎啡、可待因之陽性反應，有高雄市政府警察局苓
    雅分局偵辦麻藥煙毒案件嫌疑人尿液採證代碼對照表（檢體
    編號：F-99015）、高雄市立凱旋醫院99年2月4日濫用藥物
    尿液檢驗報告各1份附卷可稽。扣案之白色粉末2包經送鑑驗
    結果，均係第一級毒品海洛因（檢驗前淨重分別為0.038公
    克、0.027公克，檢驗後淨重分別為0.028公克、0.017公克
    ），有高雄市立凱旋醫院99年2月8日濫用藥物成品檢驗鑑定
    書1 紙附卷可稽；扣案殘餘粉末膠袋3 只經送鑑驗結果，均
    殘留有第一級毒品海洛因，有高雄醫學大學附設中和紀念醫
    院99年3 月23日檢驗報告3 紙附卷可稽，足認被告自白核與
    事證相符，自得為認定被告犯罪之依據。故本案事證明確，
    被告施用第一級毒品犯行堪以認定。被告前於97年間，因施
    用毒品案件，經本院以97年度審毒聲字第56號裁定令入勒戒
    處所施以觀察、勒戒後，認無繼續施用毒品傾向，於97年4
    月11日執行完畢釋放，由臺灣高雄地方法院檢察署檢察官以
    97年度毒偵字第1842號為不起訴處分確定乙節，有臺灣高等
    法院被告前案紀錄表1 份附卷可參，足認被告於觀察、勒戒
    執行完畢釋放後，5 年內再犯毒品危害防制條例第10條之施
    用毒品罪，自應依法論科。
三、核被告所為，係犯毒品危害防制條例第10條第1項之施用第
    一級毒品罪。其施用第一級毒品海洛因前持有海洛因之低度
    行為，應為施用之高度行為所吸收，不另論罪。被告前曾因
    竊盜案件，經本院以97年度審簡字第949號、97年度審簡字
    第4550號判處有期徒刑3月、3月；另因妨害風化案件，經本
    院以97年度審訴字第2504號判處有期徒刑8 月，減為有期徒
    刑4 月，上開案件合併定應執行刑為有期徒刑9 月確定，於
    98年8 月31日徒刑易科罰金執行完畢之事實，有前開被告前
    案紀錄表1 份附卷可稽，其於該徒刑執行完畢後5 年內，故
    意再犯本件法定刑為有期徒刑以上之罪，為累犯，應依刑法
    第47條第1 項規定加重其刑。爰審酌被告前因施用毒品之犯
    行，經施以觀察、勒戒處分執行完畢後，仍無法戒除毒癮，
    竟再為本件犯行，足見其惡習已深且戒絕毒癮之意志不堅，
    未能體悟施用毒品對自己、家人造成之傷害及社會之負擔；
    惟念被告犯後坦承犯行，態度尚可，另慮及施用毒品本質上
    係屬戕害自身健康之行為，尚未直接危害他人，反社會性程
    度應屬較低；及被告之生活狀況、品行、智識程度等一切情
    狀，量處如主文所示之刑，藉資懲儆。末按查獲之第一、二
    級毒品，不問屬於犯人與否，均沒收銷燬之，毒品危害防制
    條例第18條第1 項前段定有明文。查扣案之白色粉末2 包，
    經鑑定結果均係第一級毒品海洛因，扣案之殘餘粉末膠袋3
    只，均殘留有第一級毒品海洛因陽性反應，俱如上述，又上
    開毒品之包裝袋，因無法與毒品完全析離，且無析離實益，
    自應與該毒品同視，爰均依毒品危害防制條例第18條第1 項
    前段，宣告沒收銷燬之。至鑑驗耗損之毒品，既已滅失，自
    均無庸宣告沒收銷燬，併此敘明。
據上論斷，應依刑事訴訟法第273條之1第1項、第299條第1項前
段，毒品危害防制條例第10條第1項、第18條第1項前段，刑法第
11條前段、第47條第1項，判決如主文。
本案經檢察官杜妍慧到庭執行職務。
中    華    民    國    99    年    8     月    30    日
                  刑事第十庭    法  官   李代昌
以上正本證明與原本無異。
如不服本判決應於收受本判決後10日內向本院提出上訴書狀，並
應敘述具體理由，如未敘述上訴理由者，應於上訴期間屆滿後20
日內補提理由書狀於本院（均須按他造當事人之人數附繕本）「
切勿逕送上級法院」。
中    華    民    國    99    年    8     月    30    日
                                書記官   黃振祐
附錄本判決論罪科刑適用法條：
毒品危害防制條例第10條
施用第一級毒品者，處6月以上5年以下有期徒刑。
施用第二級毒品者，處3年以下有期徒刑。

司法院資訊處製作；財團法人民間司法改革基金會備份。
